# 求助陈版关于合并负商誉和非核心商誉问题

提问人：keddy 君君 时间：2023-05-17 15:54:20
事项描述：
A公司，自然人甲、乙非亲属关系，作为特定整体构成A公司的实际控制人。乙全资控股的B公司也存在同类业务。甲与乙拟将A公司作为该业务的唯一上市主体。乙与A公司签署收购协议，同意按照协议的约定将其投资的除A公司及其子公司以外的其他相关资产业务转让给A公司。
A收购B是非同一控制下企业合并，A公司实控人为甲、乙两个一致行动人共同控制，B公司的实控人仅为乙单独控制。此处的商誉为实质性形成了商誉。
根据协议约定，A公司将受让乙控制的B公司的100%股权。协议约定收购对价 1000 万元，收购合并日确定为 2020年 5 月 31 日。
报表情况描述：
①根据收购合并日财务报表，被收购方子公司净资产账面价值为 1000 万元。而根据第三方评估机构出具的收购时点追溯评估报告，收购日时点，B公司，土地、房屋等资产增值合计 200 万元，净资产可辨认公允价值达到 1200 万元。因此在合并层面，形成了因非同一控制下企业合并产生的 200 万元负商誉进入资本公积。
②在 A 公司合并财务报表中，B公司各项资产负债的账面价值与计税基础产生差异。由于是评估增值，账面价值大于计税基础，产生未来需要纳税的后续所得税影晌，应当于企业合并发生时，确认递延所得税负债（ 200 万*25%）。同时，根据企业会计准则的相关规定，相应地调整所确认的商誉金额。
问题描述：
①在净资产与收购对价一致的情况下，评估增值产生的该项负商誉的确认是否合理？
②如果确认了负商誉，那么评估增值产生的递延所得税负债是否应当确认非核心商誉？
③如果确认了非核心商誉，是否应当单独确认商誉，还是冲减负商誉？
还请陈版主和各位大佬解答一下这个疑问，万分感谢！

回答人：chenyiwei
主帖中对该事项的表述不清晰，建议进一步明确以下问题：
1 、A收购B是同一控制下合并还是非同一控制下合并？A、B的实际控制人和控制权架构是否相同？B是乙单独控制，那么A是甲乙共同控制，还是甲单独控制，或者乙单独控制？
2 、如果是同一控制下合并，那么为何会引用评估值作为账务处理依据？为何会有“核心商誉”和“非核心商誉”的 区分问题？这里讨论商誉的确认，是否确实要确认商誉，还是只是借用这个概念？

回答人：chenyiwei
因为交易双方是关联方（被收购方原股东乙是收购方A的实控人之一），因此将该项负商誉计入资本公积是合理的。由此确认递延所得税负债的初始确认影响也是调整资本公积。
后续递延所得税负债转回时，贷记所得税费用。

提问人：keddy 君君 时间：2023-05-24 11:28:40
陈版那我还有一个疑问，后续递延所得税负债转回调整所得税费用这个没有问题，那之前确认的负商誉（非核心部分）后续不调整吗？
参考非核心商誉的会计处理案例，非核心商誉随着递延所得税负债的转回会计提商誉减值，这里是一样的处理方式吗？

回答人：chenyiwei
之前确认的负商誉（非核心部分）后续不调整。